臺灣桃園地方法院刑事附帶民事訴訟判決
       111年度審原簡附民字第17號
原      告  盧婉琳

被      告  鄭年豐

上列被告因本院111 年度審原金簡字第57號違反洗錢防制法等案
件，經原告於刑事訴訟程序中提起附帶民事訴訟，請求損害賠償
，本院判決如下：
    主  文
原告之訴及其假執行之聲請均駁回。
    事  實
一、原告訴之聲明及陳述，詳如附件刑事附帶民事訴訟起訴狀所
    載有關被告鄭年豐部分。
二、被告鄭年豐未為任何聲明或陳述，亦未提出任何書狀。
    理  由
一、按因犯罪而受損害之人，於刑事訴訟程序得附帶提起民事訴
    訟，對於被告及依民法負賠償責任之人，請求回復其損害；
    法院認為原告之訴不合法或無理由者，應以判決駁回之。刑
    事訴訟法第487 條第1 項、第502 條第1 項分別定有明文。
    是依法得提起附帶民事訴訟者，應以被告所涉之犯罪業經檢
    察官提起公訴為其前提。
二、經查，原告起訴主張被告鄭年豐因違反洗錢防制法等案件致
    原告受有財產上損害，應賠償原告新臺幣（下同）55萬元及
    自起訴狀繕本送達之翌日起至清償日止按年利息百分之5 之
    利息。然查：被告鄭年豐所犯違反洗錢防制法等犯行部分（
    本院111 年度審原金簡字第57號判決附件一起訴書附表二編
    號6 【即告訴人胡慈庭匯款10萬元至被告鄭年豐所提供之永
    豐銀行帳戶】），而與原告經詐欺集團施以詐術，進而匯款
    至被告吳家文所提供之中國信託銀行帳戶內（本院111 年度
    審原金簡字第57號判決附件一起訴書附表二編號5 ），有所
    不同，足見本案應對原告依民法負擔賠償責任之人為被告吳
    家文，而非被告鄭年豐（參本院111 年度審原金簡字第57號
    判決附件一起訴書附表二編號5 ）。原告復未敘明被告鄭年
    豐與被告吳家文之犯罪事實有何關聯，或有共同侵權行為之
    法律關係。是上開被告鄭年豐經原告所指參與本院111 年度
    審原金簡字第57號判決附件一起訴書附表二編號5 之犯行部
    分，既未據起訴，亦未經本院審理，原告自不得於本件對於
    被告鄭年豐提起刑事附帶民事訴訟，請求賠償及回復其損害
    。綜上，原告對於被告鄭年豐提起之民事訴訟部分為不合法
    ，應予駁回。其假執行之聲請亦失所附麗，應併予駁回。另
    原告請求被告吳家文損害賠償部分，另以裁定移送本院民事
    庭，附此敘明。
據上論斷，應依刑事訴訟法第502 條第1 項，判決如主文。
中　　華　　民　　國　　111 　年　　12　　月　　15　　日
                    刑事審查庭  法  官  呂曾達
以上正本證明與原本無異。
如不服本判決，非對於刑事訴訟之判決上訴時，不得上訴，並應
於判決送達後20日內向本院提出上訴狀（應附繕本）。
                                書記官  楊淨雲　　　
中　　華　　民　　國　　111 　年　　12　　月　　15　　日